臺灣高等法院刑事判決
109年度原上訴字第139號
上  訴  人  
即  被  告  周易綸


選任辯護人  鄭信煌律師(法扶律師)
上列上訴人即被告因違反毒品危害防制條例案件，不服臺灣臺北
地方法院108年度原訴字第38號，中華民國109年7月28日第一審
判決（起訴案號：臺灣臺北地方檢察署108年度偵字第19035號）
，提起上訴，本院判決如下：
    主  文
上訴駁回。
    事  實
一、甲○○明知大麻乃毒品危害防制條例第2 條第2 項第2 款規
    定之第二級毒品，不得非法持有與販賣，竟意圖營利，基於
    販賣第二級毒品大麻之犯意，分別為附表各編號所示之行為
    ，嗣經警持搜索票至甲○○位於臺北市○○區○○路0 段000 巷00
    號2 樓住處內執行搜索，並扣得本案手機（含門號00000000
    00號SIM卡1張，公訴意旨誤載為0000000000號），因而查悉
    上情。
二、案經臺北市政府警察局大安分局（下稱大安分局）報告臺灣
    臺北地方檢察署檢察官偵查起訴。
    理  由
一、原審以下所引被告以外之人於審判外所為之陳述，經當事人
    及辯護人同意作為證據，原審審酌該等供述證據作成時之情
    況，尚無違法取得證據及證明力明顯過低等瑕疵，且與本案
    待證事實間具有相當關聯，作為證據充足全案事實之認定，
    應屬適當，依刑事訴訟法第159條之5第1項規定，得為證據
    。
二、事實認定部分：　
　㈠上訴人即被告(下稱被告)甲○○就本案犯罪事實，於偵查、原
    審及本院審理時均坦承不諱（見臺北地檢108 年度偵字第19
    035 號卷，下稱偵19035 卷，第169 頁至第173 頁；原審10
    8 年度原訴字第38號卷一，下稱原審卷一，第41頁至第43頁
    ；原審卷二第61頁至第69頁、第105 頁至第117 頁），且有
    下列補強證據足以佐證：
　1.附表編號1所示犯罪事實，業由證人黃聖哲、吳勝富於警詢
    及偵訊中之證述甚明（見偵19035 卷第51頁至第57頁、第14
    5 頁至第148 頁、第191 頁至第193 頁、第39頁至第45頁、
    第209 頁至第211 頁），並有吳勝富與黃聖哲間通訊軟體擷
    圖、大安分局108 年8 月15日查訪表、GOOGLE網頁列印資料
    、黃聖哲所持手機門號0000000000號通訊資料、黃聖哲指認
    犯罪嫌疑人紀錄表、臺北市○○區○○街000 巷000 號GOOGLE搜
    尋結果等在卷足佐（見偵19035 卷第75頁至第78頁、第181 
    頁、第185 頁、第187 頁；臺北地檢108 年度偵字第14368 
    號卷，下稱偵14368 卷，第209 頁至第212 頁、第49頁至第
    50頁、第221 頁至第222 頁、第213 頁至第217 頁；臺北地
    檢108 年度偵字第19596 號卷，下稱偵19596 卷，第123 頁
    至第134 頁、第61頁至第65頁；原審卷二第25頁至第26頁）
    。
　2.附表編號2、3所示犯罪事實，則經證人吳勝富於警詢及偵訊
    中證述歷歷（見偵19035 卷第39頁至第45頁、第25頁至第30
    頁、第209 頁至第211 頁），復有被告與吳勝富間通訊軟體
    對話擷圖、扣案本案手機之採證照片等存卷足考（見偵1903
    5 卷第59頁至第73頁、第121 頁至第144頁 ；偵19596 卷第
    127 頁至第132 頁；偵14368 卷第53頁至第58頁、第225 頁
    至第230 頁、第47頁至第51頁、第59頁、第219 頁至第223
    頁、第231 頁）。
　3.此外，復有原審108 年度聲搜字第863 號搜索票、大安分局
    搜索扣押筆錄暨扣押物品目錄表、現場照片、手機採證照片
    、手機門號0000000000號申登人資料、臺北地檢108 年度綠
    字第1538號扣押物品清單、原審108 年度刑保字第2939號扣
    押物品清單等附卷可稽（見偵19035 卷第95頁、第97頁至第
    105 頁、第121 頁至第144 頁、第223 頁；原審卷二第31頁
    至第35頁；原審卷一第35頁），且有扣案之本案手機可資佐
    證外，尚有下列證據資料足以認定被告之任意性自白與事實
    相合，得採為認定事實之依據：　
　㈡按販賣毒品係違法行為，非可公然為之，且有其獨特之販售
    通路及管道，復無一定之公定價格，容易增減分裝份量，是
    其各次買賣之價格，當亦各有差異，或隨供需雙方之資力、
    關係之深淺、需求之數量、貨源之充裕與否、販賣者對於資
    金之需求程度如何，以及政府查緝之態度，為各種不同之風
    險評估，而為機動性之調整，是其價格標準，自非一成不變
    ，且販賣者從各種「價差」或「量差」或「純度」謀取利潤
    方式，亦有差異，然其所圖利益之非法販賣行為目的，則屬
    相同，並無二致。況依一般民眾普遍認知，毒品價格非低、
    取得不易，且毒品之非法交易，向為政府查禁森嚴且重罰不
    寬貸，衡諸常情，倘非有利可圖，殊無甘冒持有毒品遭查獲
    、重罰之極大風險，無端親送至交易處所，或以自身住居所
    附近為交易處所之理。從而，舉凡有償交易，除足反證其確
    另基於某種非圖利本意之關係外，通常尚難因無法查悉其買
    進、賣出之差價，而推諉無營利之意思，或阻卻販賣犯行之
    追訴。故凡為販賣之不法行為者，其販入之價格必較售出之
    價格低廉，而有從中賺取買賣差價牟利之意圖及事實，應屬
    符合論理法則而不違背社會通常經驗之合理判斷。經查：
　1.證人黃聖哲於警詢及偵訊中證稱：伊與吳勝富為國小同學，
    於108 年5 月24日凌晨3 時4分許，因吳勝富憂鬱症發作欲
    施用大麻，伊遂幫忙電聯詢問位於南港之友人甲○○而以1,50
    0 元購買大麻1 公克，而騎車至臺北市信義區虎林街1 間全
    家便利超商前與甲○○交易，伊係透過其餘友人認識甲○○，嗣
    方知吳勝富與甲○○亦屬認識，但伊僅知甲○○住在臺北市南港
    區松河街河堤其中一戶，但不知住址，亦不知甲○○工作與生
    活狀況，事後才知甲○○擔任便利商店晚班，並與甲○○碰面食
    用過期食品等語（見偵19035 卷第51頁至第57頁、第145 頁
    至第148 頁、第191 頁至第193 頁），以及證人吳勝富於偵
    訊中證稱：伊曾向臉書名為「Yi Lun Zhou 」購買大麻，但
    僅知音譯為「周易倫」，不確定姓名之書寫方式，更不清楚
    住所，年約21、22歲左右，108 年5 月24日凌晨3 時許伊憂
    鬱症發作在INSTAGRAM 發文，黃聖哲電聯關心伊心理狀況且
    表示會幫忙聯繫南港友人詢問有無大麻，伊當時因服用鎮定
    劑，十分迷糊，黃聖哲確有可能為伊詢問大麻，因伊施用大
    麻可令憂鬱症自殘、自殺想法降低，此為黃聖哲所知悉，至
    108 年5 月27日、同年月29日伊則均聯繫詢問被告有無大麻
    ，被告則於108 年5 月27日晚上11時下班後至伊住處以1,00
    0 元交易大麻1 公克，另於同年月29日晚上9 時59分許由另
    名不認識之男子代被告交付3 公克大麻，伊則交付現金3,00
    0 元予該名男子等語（見偵19035 卷第28頁至第30頁、第20
    9 頁至第211 頁），顯見黃聖哲、吳勝富對被告除購毒事宜
    外實非熟稔，彼此間並無特殊私人情誼或至親關係，苟非從
    中賺取差價或投機貪圖小利，衡情應不至於甘冒重罪風險為
    之，且被告亦於偵查中原審訊問、原審審理時自承其與黃聖
    哲、吳勝富間有附表編號1至3所示大麻之買賣交易，並供：
    其向友人「劉衡」購買大麻，原則上每公克固定賺取100 元
    ，交易完畢後會將對話紀錄刪除等語（見偵19035 卷第169 
    頁至第173 頁；原審卷二第61頁至第69頁、第113 頁至第11
    4 頁），益徵其尚具有避免遭檢警查緝之相關舉措，揆諸前
    開意旨，堪謂被告主觀上應具營利、從中賺取買賣價差牟利
    之意圖，殆無疑義。
　2.就附表編號3所示犯罪事實，業經證人吳勝富於警詢及偵訊
    中就108 年5 月29日晚上係由另名不認識之男子，代替被告
    交付3 公克大麻，伊則交付3,000 元現金予該名男子等證詞
    ，並經被告於原審中坦承：其當日因正在上班，故委請住在
    附近之「周敬緯」代其交付大麻3 公克予吳勝富，「周敬緯
    」交付完畢後則返回將款項交予其等語（見偵19035 卷第16
    9 頁至第173 頁；原審卷二第61頁至第69頁、第113 頁至第
    114 頁），是「周敬緯」應與被告間就該次販賣大麻犯行間
    具犯意聯絡與行為分擔，彰彰甚明。
　㈢綜上各情相互參酌，被告之自白，經核與事實相符，堪可採
    信，本案事證明確，其犯行均堪以認定，應予依法論科。
三、論罪部分：
　㈠毒品危害防制條例第4 條、第9 條及第17條均於109 年1 月1
    5日經總統公布修正，而於同年7 月15日生效施行。修正前
    毒品危害防制條例第4 條第2 項規定：「製造、運輸、販賣
    第二級毒品者，處無期徒刑或7 年以上有期徒刑，得併科1,
    000 萬元以下罰金」；修正後則規定：「製造、運輸、販賣
    第二級毒品者，處無期徒刑或10年以上有期徒刑，得併科1,
    500 萬元以下罰金」，亦即將法定刑併科罰金部分自「1,00
    0 萬元以下罰金」，提高為「1,500 萬元以下罰金」。至修
    正前毒品危害防制條例第9 條第1 項僅規定：「成年人對未
    成年人犯前3 條之罪者，依各該條項規定加重其刑至二分之
    一」；修正後則規定：「成年人對未成年人販賣毒品或犯前
    3 條之罪者，依各該條項規定加重其刑至二分之一」，而將
    對販賣毒品予「未成年人」一事同納為加重之事由。又修正
    前毒品危害防制條例第17條第2 項原規定：「犯第4 條至第
    8 條之罪於偵查及審判中均自白者，減輕其刑」；修正後則
    規定：「犯第4 條至第8 條之罪於偵查及歷次審判中均自白
    者，減輕其刑」，改以尚須歷次審理中均自白者方有減輕其
    刑之適用。本案被告販售大麻之對象即黃聖哲、吳勝富於斯
    時均為已滿18歲之未成年人一節，有渠於警詢及偵訊中之人
    別訊問足資憑佐（見偵19035 卷第51頁、第145 頁、第191
    頁、第33頁、第25頁、第209 頁），又被告原於偵查及原審
    中均已自白（詳如下述），經比較新舊法之結果，修正後之
    刑度顯較修正前為重，更新增本非加重事由之規定，並未較
    有利於行為人，爰依刑法第2 條第1 項前段規定，適用被告
    行為時即修正前毒品危害防制條例第4 條第2 項規定、第17
    條第2 項規定。
　㈡核被告如附表編號1至3所為，均係犯修正前毒品危害防制條
    例第4條第2 項之販賣第二級毒品罪。被告就附表編號3部分
    ，與「周敬緯」間販賣第二級毒品大麻之犯行，具有犯意聯
    絡與行為分擔，應論以共同正犯。又被告所犯附表編號1至3
    所示販賣第二級毒品罪，犯意各別，行為互殊，應予分論併
    罰。且查：
　1.按犯第4 條至第8 條之罪於偵查及審判中均自白者，減輕其
    刑，修正前毒品危害防制條例第17條第2 項定有明文。此條
    文係為鼓勵是類犯罪行為人自白、悔過，並期訴訟經濟、節
    約司法資源而設。此所謂「自白」，係指對自己之犯罪事實
    全部或主要部分為肯定供述之意。而販賣毒品罪之成立，以
    行為人主觀上具有販賣毒品營利之意圖，在客觀上復有實行
    販賣毒品構成要件之行為，為其要件；故必須對上述主觀與
    客觀要件的事實均自白者，始能認定已自白販賣毒品犯行；
    所稱於「偵查中自白」，係指在偵查階段之自白而言。換言
    之，凡在檢察官偵查終結提起公訴以前，包括被告在偵查輔
    助機關、檢察官及檢察官聲請該管法院為羈押前訊問時之自
    白均屬之（最高法院107 年度台上字第632 號、107 年度台
    上字第3936號、105 年度台上字第110 號判決意旨參照）。
    經查，被告所為本案犯行，於偵查時坦承上情（見偵19035 
    卷第169 頁至第173 頁），且於原審及本院審理時亦供承不
    諱（見原審卷一第41頁至第43頁；原審卷二第61頁至第69頁
    、第113頁、本院卷第95頁），揆之前揭意旨，應依法減輕
    其刑。
　2.關於毒品危害防制條例第17條第1項部分：
　　經查，被告扣案之本案手機未經尋獲「劉衡」之資訊，又被
    告於原審審理時亦供稱：現未因供出上游或共犯而經檢警製
    作筆錄，且經原審函詢後，大安分局覆稱：被告於警詢中並
    未提供「周敬緯」及「劉衡」真實姓名年籍資料與聯絡方式
    ，無從追查此二人等情，臺灣臺北地方檢察署回覆略以：並
    未查獲被告毒品上游「周敬緯」或「劉衡」乙節，各有大安
    分局109 年5 月4 日北市警安分刑字第1093011229號函、臺
    北地檢109 年5 月6 日北檢欽水108 偵19035 字第10990357
    09號函等在卷足證（見原審卷二第55頁至第57頁），由此可
    證被告並未供出「劉衡」或「周敬緯」因而查獲上開之人，
    自難認符合毒品危害防制條例第17條第1項供出來源或共犯
    因而查獲之要件。是以，被告於附表編號3之共犯固為「周
    敬衡」，然被告並未「供出」毒品來源而使警員查獲該名共
    犯而得減輕或免除其刑等情，併予敘明。
　3.關於刑法第59條之說明：
　⑴按立法者基於維護社會秩序之價值判斷，形成本罪對於其犯
    罪構成要件所彰顯之法律效果，如何程度之犯罪行為、藉由
    立法劃定其法定刑之範圍，賦予司法者於該法定刑之範圍內
    ，給予相對應之宣告刑度，因此，就法定構成要件及其法律
    效果而言，本即為立法者立法意志之形成與裁量，並專屬於
    立法者立法之權限，職司審判之法院，自無從取代立法者形
    成其立法政策或改變立法者之立法裁量，否則無異逾越司法
    權之界限、變更憲法建立權力分立、權力制衡之制度設計，
    在未符合刑法第59條規定之情形下，倘輕易地變更刑事構成
    要件之法律效果，將造成司法權對於立法者立法政策之形成
    權力受到侵害，立法者基於人民選舉而形成之民主原則、國
    會保留原則，亦會受到相當程度之影響。從而，適用刑法第
    59條時，仍需審慎、詳細並慎重評估本案之事實是否確係符
    合該條所訂之各項要件，逐一細緻進行比對及涵攝事實與法
    律適用間之關係，不宜片面地以立法者所制定之法律效果違
    反比例原則或平等原則，即認為當然可一概適用刑法第59條
    之規定。司法院釋字第263 號解釋揭櫫「若有情輕法重之情
    形者，裁判時本有刑法第59條酌量減輕其刑規定之適用」之
    旨，固無疑義，然仍應由事實審法院綜合考量所有之情事，
    在符合刑法第59條之要件下，始可酌量減輕其刑。換言之，
    刑法第59條之酌減其刑，必其犯罪有特殊之原因與環境，在
    客觀上足以引起一般人之同情、憐憫，審判者必須經全盤考
    量案發時之所有情狀後，認即予以宣告法定最低度刑猶嫌過
    重者，始有其適用，並非有單一因子或符合刑法第57條所定
    各款要件之一，即得依刑法第59條之規定減輕其刑。
　⑵經查，被告雖以其販賣大麻次數、對象甚稀，僅為小額零星
    販售，主觀上無大量販賣、散布毒品之意圖，相較於長期、
    大量販賣毒品之毒梟，對社會秩序與國民健康之危害較屬有
    限，縱僅科以法定最低本刑，仍有情輕法重之感，請依刑法
    第59條規定酌減其刑等語，然被告如附表編號1至3所示販賣
    第二級毒品之犯行，對國民身心健康影響甚大，復自其本案
    手機中之通訊軟體擷圖、吳勝富與被告間之通訊軟體對話擷
    圖以觀（見偵19035 卷第121 頁至第144 頁、第59頁至第69
    頁），其曾於108 年4 月15日向吳勝富表示「一個一千、幫
    我推一下」，吳勝富亦於108 年5 月17日、同年6 月3 日各
    傳送「今天晚點見面順便幫我帶一可以嗎」、「你那還有ㄇ
    ，有的話我自取就好，有點急」等文字予被告，甚有「陳濬
    承」於108 年7 月7 日詢問被告以「兄弟你那邊有嗎」、「
    我在家，我過去找你拿就好」等內容，以及「小楊」、「嫌
    少」告知有無毒品存貨或數量金額之訊息，無論被告於偵訊
    中供稱該等詢價均係愷他命交易等情是否為真（偵19035 卷
    第158 頁至第159 頁），猶可認被告或有多次販賣毒品而具
    得以詢價、取貨之一定管道，要非單犯本案犯行爾，且其既
    已具有前述減刑事由，於依法減刑後，難認有何情輕法重，
    而在客觀上足以引起一般同情而可堪憫恕之處，應依刑法第
    57條就各情狀審酌即為已足，要無適用刑法第59條規定酌減
    其刑之餘地，附此敘明。
　4.不予宣告緩刑之說明：
　  按緩刑為法院刑罰權之運用，旨在獎勵自新，祇須合於刑法
    第74條所定之條件，法院本有自由裁量之職權。關於緩刑之
    宣告，除應具備一定條件外，並須有可認為以暫不執行刑罰
    為適當之情形，始得為之。法院行使此項裁量職權時，應受
    比例原則、平等原則等一般法律原則之支配；但此之所謂比
    例原則，指法院行使此項職權判斷時，須符合客觀上之適當
    性、相當性及必要性之價值要求，不得逾越，用以維護刑罰
    之均衡；而所謂平等原則，非指一律齊頭式之平等待遇，應
    從實質上加以客觀判斷，對相同之條件事實，始得為相同之
    處理，倘若條件事實有別，則應本乎正義理念，予以分別處
    置，禁止恣意為之，俾緩刑宣告之運用，達成客觀上之適當
    性、相當性與必要性之要求。又法官於有罪判決中，究應如
    何量處罪刑、是否宣告緩刑等，均為實體法賦予審理法官裁
    量之刑罰權事項，法官行使此項裁量權，自得依據個案情節
    ，參諸刑法第57條所定各款犯罪情狀之規定，於該法定刑度
    範圍內，基於合義務性之裁量，量處被告罪刑。其次，行為
    人之行為具有矯正之必要性，而有令入監所執行刑罰之必要
    時，自應依其所宣告之刑執行其自由刑，以資儆懲。是刑事
    政策上對行為人所為之處罰並無短期自由刑缺失之情形下，
    自仍依法論處科刑。至於行為人是否得為緩刑之宣告，應形
    式上審究是否符合刑法第74條所定前提要件，並實質上判斷
    被告所受之刑，是否有以暫不執行為適當之情形等法定要件
    。質言之，法官為此量刑或緩刑宣告之裁量權時，除不得逾
    越法定刑或法定要件外，尚應符合法規範之體系及目的，遵
    守一般有效之經驗及論理法則等法原則，亦應兼顧裁量之外
    部及內部性事項，是以緩刑之宣告，除應具備刑法第74條所
    定條件外，並須有可認為以暫不執行刑罰為適當之情形，始
    得為之。經查，被告所為本件販賣毒品等犯行，非無可能助
    長毒品流通而流入市面之可能，且依本院綜合各項情狀對被
    告所處之宣告刑(此部分詳後述)，被告所為之量刑並不符合
    於緩刑之法律規定，亦即，被告所為核與刑法第74條第1項
    第1、2款之要件不符，自無從對被告宣告緩刑，附此敘明。
    　　
四、原審以行為人之責任為基礎，審酌被告販賣大麻予他人，助
    長社會上施用大麻之不良風氣，直接戕害國民身心健康，對
    社會風氣、治安有相當危害，所為誠屬不該，於原審羈押訊
    問時起坦承之犯後態度，以及其各次販賣大麻之數量非鉅，
    兼衡其於原審審理中自承為高中畢業之智識程度、現任職於
    便利商店且提出在職證明書，與母親同住又交出全數薪資予
    其母之家庭生活經濟狀況（見原審卷二第114 頁、第119 頁
    ），併參酌如附表編號1至3各次販賣予黃聖哲、吳勝富之大
    麻數量、所獲價額不同，獲利均微，以及其於原審訊問中自
    稱係不願讓其母辛勞，故賺錢所獲均交予其母，本案犯行所
    得係作為其零用金之犯罪動機（見偵19035卷第172頁；原審
    卷二第64頁）、目的與手段等一切情狀，就被告所為犯行，
    各量處如主文欄主刑部分所示之刑，併綜合斟酌被告犯罪行
    為之不法與罪責程度，及對其施以矯正之必要性，基於被告
    如附表編號1至3所示3 罪之犯罪類型、行為態樣、手段與動
    機相似，量處被告販賣第二級毒品各如附表編號1至3所示之
    有期徒刑，並定其應執行之刑為有期徒刑4年，並以經扣案
    之本案手機（IMEI碼：000000000000000 號，含門號000000
    0000號SIM 卡1 張，螢幕保護貼破裂；保管字號：本院108 
    年度刑保字第2939號，原審卷一第35頁），為被告使用2 至
    3 年，且用以與黃聖哲、吳勝富聯繫而為附表編號1至3所示
    販賣大麻犯行之用，依毒品危害防制條例第19條第1項規定
    沒收；復以被告於附表編號1至3所示販賣大麻予黃聖哲、吳
    勝富之行為，各取得1,500元、1,000元及3,000元，共5,500
    元，該5,500元乃未扣案之犯罪不法所得，依刑法第38條之1
    第3項規定，追徵其價額等節，核其認事用法俱無違誤，量
    刑尚屬允當。被告上訴意旨請求依刑法第59條減刑及請求宣
    告緩刑等節，容非可採，已如前述，其上訴為無理由，應予
    駁回。
據上論斷，應依刑事訴訟法第368條，判決如主文。
本案經檢察官蘇佩鈺到庭執行職務。
中　　華　　民　　國　　109 　年　　12　　月　　31　　日
                  刑事第二十五庭審判長法　官  邱滋杉
                                      法　官  文家倩
                                      法　官  黃翰義
以上正本證明與原本無異。
如不服本判決，應於收受送達後20日內向本院提出上訴書狀，其
未敘述上訴之理由者並得於提起上訴後20日內向本院補提理由書
（均須按他造當事人之人數附繕本）「切勿逕送上級法院」。
                                      書記官  邱鈺婷
中　　華　　民　　國　　110 　年　　1 　　月　　5 　　日
附錄：本案論罪科刑法條　　　　　　　　　　　　　　
修正前毒品危害防制條例第4條第2項
製造、運輸、販賣第二級毒品者，處無期徒刑或七年以上有期徒
刑，得併科新臺幣一千萬元以下罰金。　　　　
附表
編號 犯罪事實 原審判決主文 １ 甲○○於民國108 年5 月24日凌晨3 時許，以門號0000000000號、廠牌型號IPHONE XR 之紅色手機（起訴意旨誤載門號為0000000000，下稱本案手機）接獲黃聖哲以臉書MESSENGER 通訊軟體（下稱MESSENGER ）來電聯繫交易內容後未久，於同日凌晨3 時53分許起至同日凌晨4 時8 分許止間，在當時位於臺北市○○區○○街000 巷000 號全家便利商店前門口，販賣1 公克之大麻予黃聖哲，並當場收受黃聖哲交付之新臺幣（下同）1,500 元現金，黃聖哲於取得後旋將該大麻交予位在臺北市○○區○○○路0 段000 巷0 弄00號3 樓之吳勝富(即原審判決事實欄一、㈠)。 甲○○犯販賣第二級毒品罪，處有期徒刑參年陸月。 ２ 甲○○另行起意，於108 年5 月27日晚上7 時58分許，以本案手機內之MESSENGER 與吳勝富聯繫交易內容後，其於同日晚上11時30分許至吳勝富前開住處，販賣1 公克之大麻予吳勝富，並當場收受吳勝富交付之1,000 元現金(即原審判決事實欄一、㈡)。 甲○○犯販賣第二級毒品罪，處有期徒刑參年陸月。 ３ 周易編又另行起意，於108 年5 月28日晚上10時54分許，以本案手機內之MESSENGER 與吳勝富聯繫交易內容後，於翌（29）日晚上9 時59分許未久，與真實姓名年籍不詳、自稱「周敬緯」之男子（無積極證據證明為未成年人，下稱「周敬緯」）共同基於販賣第二級毒品之犯意聯絡，委由「周敬緯」攜帶3 公克之大麻，至吳勝富上開住處當場交付，並於收受吳勝富交付之3,000 元現金後帶返予甲○○(即原審判決事實欄一、㈢)。 甲○○共同犯販賣第二級毒品罪，處有期徒刑參年柒月。